臺灣臺中地方法院民事裁定
110年度消債更字第317號
聲  請  人
即  債務人  吳育勝（即吳嘉海）



代  理  人  王逸青 律師(法扶)
相  對  人
即  債權人  國泰世華商業銀行股份有限公司

法定代理人  郭明鑑  
相  對  人
即  債權人  台新國際商業銀行股份有限公司

法定代理人  尚瑞強  
相  對  人
即  債權人  中國信託商業銀行股份有限公司


法定代理人  利明献  
相  對  人
即  債權人  星展(台灣)商業銀行股份有限公司


法定代理人  趙亮溪  
上列當事人間因消費者債務清理事件，債務人聲請更生，本院裁
定如下：
    主  文
聲請人即債務人吳育勝（即吳嘉海）自中華民國 111年5月4日10
時起開始更生程序。
本件更生程序之進行由辦理更生執行事務之司法事務官為之。
    理  由
一、按債務人不能清償債務或有不能清償之虞，且無擔保或無優
    先權之債務總額未逾新臺幣1200萬元者，於法院裁定開始清
    算程序或宣告破產前，得向法院聲請更生。又法院開始更生
    程序之裁定，應載明其年、月、日、時，並即時發生效力。
    消費者債務清理條例第3條、第42條第1項、第45條第1項分
    別定有明文。
二、聲請人即債務人聲請意旨略以：伊之財產及收入不足以清償
    無擔保或無優先權債務合計約新臺幣（下同） 1,287,325元
　　，前曾以書面向鈞院聲請債務調解而不成立。惟伊現平均每
    月收入約23,000元，扣除生活之必要支出及扶養父母費用後
　　，實不足以清償償務，爰請求准予裁定開始更生程序等語。
三、經查：債務人主張之上開事實，業據提出戶籍謄本、財團法
    人金融聯合徵信中心當事人綜合信用報告回覆書、財政部中
    區國稅局民權稽徵所 107年度綜合所得稅各類所得資料清單
　　、財政部中區國稅局臺中分局108、109年度綜合所得稅各類
    所得資料清單、全國財產稅總歸戶財產查詢清單、債權人清
    冊、財產及收入狀況說明書、債權人清冊、財產清單、存摺
    影本、土地登記第一類謄本、內政部不動產實價查詢服務網
    資料、臺中市政府以工代賑人員扶助契約書在卷可證，且有
    本院 110年度司消債調字第76號（調解不成立）卷宗可稽。
    顯見其每月平均收入扣除必要支出後，已不足清償前揭積欠
    之債務。是本件聲請人主張其無擔保或無優先權之債務總額
    未逾 1,200萬元，且已不能清償，堪認真實。此外，債務人
    尚無經法院裁定開始清算或宣告破產之情事，復查無債務人
    有消費者債務清理條例第6條第3項、第8條或第46 條各款所
    定駁回更生聲請之事由存在，則債務人聲請更生，即屬有據
　　，應予准許，爰裁定如主文第1項。
四、法院開始更生程序後，得命司法事務官進行更生程序，消費
    者債務清理條例第16條第1項定有明定，爰併裁定如主文第2
    項。
中　　華　　民　　國　　111 　年　　5 　　月　　4 　　日
                    臺灣臺中地方法院民事庭
                          法  官    顏世傑
上為正本係照原本作成
本件不得抗告
本裁定已於111年5月4日公告。
中　　華　　民　　國　　111 　年　　5 　　月　　4 　　日
                          書記官    余怜儀